臺灣士林地方法院刑事裁定
111年度聲字第1050號
聲  請  人
即  被  告  饒承書




聲請人即
指定辯護人  蔡錦得律師
上列聲請人因被告違反毒品危害防制條例案件，聲請具保停止羈
押及解除禁止接見、通信，本院裁定如下：
    主  文
聲請駁回。
    理  由
一、聲請意旨略以：被告饒承書已坦承全部犯行，而家中還要撫
    養母親及2位小孩，故無法拿出新臺幣（下同）5萬元交保，
    而目前已經開學也不知道小孩的學費繳了沒，且平時熱心助
    人、捐血56次長達18年之久，如可交保願意幫警方抓到上游
    ，爰請酌情減少交保金額，准予具保停止羈押及解除禁止接
    見、通信等語。
二、按羈押被告之目的，在於確保訴訟程序之進行，確保證據之
    存在及真實，暨確保刑罰之執行，而被告有無羈押之必要，
    及羈押後其原因是否仍然存在，有無繼續延長羈押之必要，
    均屬事實認定之問題，法院應就具體個案情節予以斟酌決定
    ，如就客觀情事觀察，法院准許羈押之裁定在目的與手段間
    並無濫用其權限及違反比例原則之情形，即不得任意指為違
    法。又據以判斷羈押之要件，並不以嚴格證明為必要，其以
    自由證明，即為充足（最高法院101年度台抗字第401號、10
    1年度台抗字第494號刑事裁定意旨參照）。次按被告有無繼
    續羈押之必要，事實審法院本得斟酌訴訟進行程度及其他一
    切情形而為認定，故受羈押之被告除確有刑事訴訟法第114
    條所列情形之一，經具保聲請停止羈押不得駁回外，如以其
    他原因聲請具保停止羈押，其應否准許，事實審法院自有認
    定裁量之權（最高法院100年度台抗字第138號刑事裁定意旨
    參照）。　　
三、經查：
（一）經查，本案被告因違反毒品危害防制條例案件，前經本院
      訊問及核閱卷內事證後，認被告涉犯毒品危害防制條例第
      4條第3項之販賣第三級毒品罪，犯罪嫌疑重大，且其所犯
      為最輕本刑5年以上有期徒刑之罪，上開罪名如果成立罪
      刑不輕，實有相當理由足認有逃亡之虞，再以被告之供述
      與同案被告王羿文、楊運翔之供述有部分出入，且尚有共
      犯綽號「17哥」之人於警方偵辦中，有事實足認有勾串、
      滅證之虞，是有羈押之原因，然因被告已坦承全部犯行，
      並交代犯罪過程，而裁定准予5萬元具保，惟因被告覓保
      無著，無從以具保方式替代羈押，而有羈押原因及羈押必
      要，依刑事訴訟法第101條第1項第2款、第3款之規定，於
      民國111年9月20日裁定被告應予羈押並禁止接見、通信在
      案。　　
（二）茲被告以上開事由請求具保停止羈押並解除禁止接見、通
      信，經本院於111年10月12日再次訊問被告並聽取辯護人
      、檢察官意見後，認被告供述不曾透過微信與暱稱「Luck
      y99ff88雜貨店」聯繫過（見士檢111年度偵字第16048卷
      一第100頁），核與其扣案手機翻拍照片所呈現之證據不
      符（見士檢111年度偵字第20634卷第114頁）。又被告所
      述與共犯分工之狀況，其供稱係依同案被告楊運翔之指示
      開共同被告王羿文之車輛載同案被告楊運翔前往交易（見
      本院訴字卷第75頁），與同案被告楊運翔提及係由共同被
      告王羿文指示其前往交易之供稱（見士檢111年度偵字第1
      6048卷四第79頁）有部分出入。除此之外，同案被告王羿
      文、楊運翔所述參與犯罪之情節及各共犯分工之狀況，互
      核亦有多處不符之處（如就參與程度部分，同案被告楊運
      翔稱均是由同案被告王羿文接獲微信暱稱「Lucky99ff88
      雜貨店」之訊息，再指示同案被告楊運翔與被告一同前往
      交易，也不認識「綽號17哥」之人【見本院訴字卷第61頁
      至62頁】，但同案被告王羿文則稱係與同案被告楊運翔輪
      流持有交易毒品之微信暱稱「Lucky99ff88雜貨店」工作
      機，被告楊運翔也認識17哥，被告楊運翔並非僅居於受其
      指示之地位【見本院訴字卷第68頁至70頁】）。從而，被
      告之供述內容與客觀證據呈現之事實不符，且所述與同案
      被告楊運翔間，或是同案被告王羿文、楊運翔彼此間關於
      參與犯罪之情節及各共犯分工之狀況均有多處不符之處，
      是有事實足認被告有勾串之虞，而被告所涉犯係毒品危害
      防制條例第4條第3項之販賣第三級毒品罪，屬無期徒刑或
      最輕本刑為7年以上有期徒刑之重罪，因重罪常伴隨有逃
      亡之高度可能，此係趨吉避凶、脫免刑責、不甘受罰之基
      本人性，可預期被告逃匿以規避審判程序進行及刑罰執行
      之可能性甚高，且被告前曾經本院裁定准予5萬元具保，
      然因被告覓保無著，而被告於本次聲請交保時，於訊問程
      序中表示僅可提出1萬元交保金，是被告無法提出足額之
      保證金，實有相當理由認被告確有逃亡之虞，是以被告確
      有刑事訴訟法第101條第1項第2款、第3款之事實，而有羈
      押之原因。考量本案目前於本院訴訟進行之程度，權衡國
      家刑事司法權之有效行使、社會秩序及公共利益、人身自
      由之私益及防禦權受限制之程度，衡諸「比例原則」及「
      必要性原則」後，仍認定被告確實有羈押並禁止接見、通
      信之必要。至於聲請意旨所陳有關家庭狀況等事由，容與
      羈押係為確保審判與執行程序有效進行之程序上考量迥異
      ，自亦難據為判斷被告有無羈押理由及必要之根據。 　
      　　　
四、綜上所述，本院認被告之羈押原因及羈押必要性均仍存在，
    且不能因具保或限制住居等作為而使之消滅，而被告又無刑
    事訴訟法第114條各款所列之情形，本件聲請具保停止羈押
    及解除禁止接見、通信，不能准許，應予駁回。
五、依刑事訴訟法第220條，裁定如主文。　　　　　　　　　
中　　華　　民　　國　　111 　年　　10　　月　　27　　日
                  刑事第一庭　審判長法  官  陳明偉  
　　　　　　　　　                  法  官  鍾  晴
　　　　　　　　　                  法  官  劉正祥
以上正本證明與原本無異。
如不服本裁定應於送達後5日內向本院提出抗告狀。
因疫情而遲誤不變期間，得向法院聲請回復原狀。
                                    書記官  張禹晨
中　　華　　民　　國　　111 　年　　10　　月　　31　　日